臺灣高等法院刑事判決　　　　　　　　 94年度上易字第600號
上　訴　人
即　被　告　甲○○
上列上訴人因竊盜案件，不服臺灣桃園地方法院93年度易字第76
0 號，中華民國94年2月2日第一審判決（起訴案號：臺灣桃園地
方法院檢察署93年度偵字第2874號）及移送併案審理（93年度偵
字第 5068號、第6075號、第10585號、第15844號、第18515號、
94年度偵字第5208號），提起上訴，本院判決如下：
    主  文
上訴駁回。
    事  實
一、甲○○前因妨害自由案件，經原法院判處有期徒刑 4月確定
    ，於民國88年5月4日執行完畢，仍不知悔改，復基於意圖為
    自己不法所有之概括犯意，於如附表所示之時、地，以如附
    表所示之犯罪手法竊取如附表所示之財物，嗣經警方接獲報
    案後而分別循線查悉上情。
二、案經桃園縣政府警察局平鎮分局、大溪分局分別報請臺灣桃
    園地方法院檢察署檢察官偵查起訴及移送併案審理。
    理  由
一、如附表編號2 、3 、6 、8 所示之犯罪事實，業據被告甲○○坦承不諱，並經被害人戊○○、癸○○、壬○○、證人彭
    明正於警詢及被害人乙○○於警詢、原審審理時證述明確，
    復有戊○○、癸○○、壬○○及乙○○出具之贓物領據各 1
    紙、現場照片、贓物照片共24張在卷可考，足徵被告之自白
    確與事實相符，此部分犯行堪予認定。
二、訊據被告甲○○雖矢口否認有如附表編號1 、4 、5 、7 所
    示之竊盜犯行，辯稱：伊未至庚○○之住處竊取財物；己○○與辛○○失竊之財物亦非伊所竊取，案發當日伊所有之47
    86-FR號汽車遭人竊走，伊有向警方報案；93年3月25日伊有
    到桃園縣龍潭鄉三坑村三坑子 136號附近水溝抓蝦子，但並
    未竊取丙○○之財物云云。惟查：
  (一)如附表編號 1所示之犯罪事實，業經被害人庚○○於警詢中
    證稱：92年12月 5日其家中遭竊，竊嫌是破壞牆上鐵窗進入
    ，其有看到至家中行竊的男子及 4786-FR號自用小客車，其
    確定是正面碰到竊嫌，所以一眼就認出被告就是侵入其家中
    行竊之男子等語（見偵字第6075號卷第12至13頁），及於原
    審審理時證稱：案發當天其在睡覺，竊嫌開其房間門，其就
    驚醒過來，其追出去就發現其母親之房間很亂，後來其看到
    竊嫌從廚房的後門跑出去，其就追過去，追趕過程中竊嫌未
    脫離過其視線，竊嫌往一部朱紅色福特轎車跑去，駕駛座的
    門是灰色的，最後其在該部轎車旁抓到竊嫌，該部轎車就是
    偵字第2874號卷第21頁上方照片所示之車子（指 4786-FR號
    自用小客車），而竊嫌就是本案之被告，且其事後發現家中
    鐵窗遭人敲斷二根鐵條，案發前該鐵窗並未遭到破壞，且有
    一支鐵耙子丟在該鐵窗牆外，該支鐵耙子是其叔公所有，其
    家中之鐵窗用手的力量應該無法拔下，應該要用工具等語（
    見原審卷第51頁至第56頁）綦詳，並有現場照片 2張在卷可
    稽。參酌被害人庚○○於警詢及原審審理時證述之情節互核
    相符，且被告亦自承 4786-FR號自用小客車平時確為其所使
    用，庚○○所述堪信屬實。此外，被告與庚○○均一致陳明
    二人間素無恩怨仇隙，衡情庚○○當不致任意誣指被告行竊
    ，此益徵被告確有如附表編號1所示之竊盜犯行甚明。
  (二)如附表編號4、5所示之犯罪事實，業據被害人己○○於警詢
    中及被害人辛○○於警詢及原審審理時結證綦詳，並有己○○、辛○○出具之贓物領據共3紙、現場照片、贓物照片共5
    張附卷可考。被告辯稱因其車遭竊，案發時其不在場，亦不
    知車為何會在現場云云。經查，被告係於93年3月1日 晚上7
    點以後始至桃園縣警察局平鎮分局石門派出所，且被告亦未
    向宗萬雄警員報案車輛失竊乙情，業經證人即石門派出所警
    員宗萬雄於原審審理時證述明確，參以被告既陳稱案發當日
    下午4時許即發現其所有之4786-FR號汽車遭竊，依一般經驗
    法則，其本應隨即前往警局報案，焉有拖延長達 3小時後始
    帶著醉意至警局表示車輛失竊之理，且宗萬雄警員亦證稱未
    曾受理過被告車輛失竊之報案，是被告辯稱其汽車遭竊，並
    曾向管區警員宗萬雄報案車輛失竊云云，顯與常情事理與卷
    證資料有違，不足採信。再者，被告至警局欲報案車輛失竊
    之時點為案發當日 晚上7時以後，與被害人辛○○、己○○
    等人於當日傍晚6時10分許察覺 4786- FR號可疑車輛之時點
    已相差近 1小時，此益徵被告係於竊盜犯行遭察覺後，始假
    意至石門派出所欲報案車輛失竊，想藉此脫免刑責。而證人
    丁○○於警詢中證稱因被告到其家偷過兩次，第一次在93年
    2月24日早上9時許，搬一樣的東西，被其當場發現，還跟被
    告說怎麼可以亂搬別人的東西，因為當時東西都未被搬上車
    即被其發現，所以未報警處理，第二次就是昨天（93年3月1
    日18時10分許）又再次當場被其看到，所以很確定竊嫌就是
    他等語（見偵字第 15844號卷第31頁）；後於偵訊時證稱他
    就是偷其家東西的人，他第一次偷其家鐵門之後就去偷鄰居
    的自助餐白鐵餐盤，其從菜園回來正面撞著被告，其問被告
    為何要搬別人家東西，被告並沒說什麼就跑走，隔了7、8天
    左右在其家後方看到一台車停在那裡，裡面的東西有一部份
    是其家的，這一次其只看到背影，跟第一次看到的小偷很像
    等語（見偵字第 15844號卷第57頁）；又於原審證稱其第一
    次看到被告偷鄰居的自助餐白鐵餐盤，即有上前詢問被告，
    因當日下小雨光線不好，無法確認是被告本人，其於警詢中
    沒有說確定是被告，只說看到一個矮矮的有點像他，但偵查
    中所述看到偷竊者之背影，跟第一次看到的小偷很像屬實等
    語（見原審卷第118至120頁），可知證人丁○○曾與被告正
    面對話，事隔7、8日再見到被告，對被告之身高體型應仍記
    憶猶新，無誤認之虞，其於原審之供述，應係時間過久，記
    憶不清所致，是認被告有如附表編號4、5所示之竊盜犯行，
    甚為明確。
  (三)如附表編號 7所示之犯罪事實，業據被害人丙○○、證人何
    熙開於警詢及原審審理時結證綦詳，並有丙○○出具之贓物
    領據1紙及現場照片8張在卷可稽，且被告亦自承確於案發時
    前往桃園縣龍潭鄉三坑村三坑子 136號。被告雖辯稱其係至
    案發地點抓蝦子，惟被告至案發地點後之行竊舉動，均為被
    害人丙○○及證人何熙開所目睹，而該二名證人證述其等目
    擊之被告行竊過程又屬一致，其二人之證詞自屬可信，被告
    確有如附表編號7所示之竊盜犯行，應堪認定。
三、綜上查證，被告否認如附表編號1 、4 、5 、7 所示之犯行
    ，並以前詞置辯，顯與卷證資料及常情事理有違，所辯均為
    卸責之飾詞，不足採信，本件事證已經明確，被告犯行堪以
    認定，應依法論科。
四、按刑法第321條第 1項第3款之攜帶兇器竊盜罪，係以行為人
    攜帶兇器竊盜為其加重條件，此所謂兇器，其種類並無限制
    ，凡客觀上足對人之生命、身體、安全構成威脅，具有危險
    性之兇器均屬之，且祇須行竊時攜帶此種具有危險性之兇器
    為已足，並不以攜帶之初有行兇之意圖為必要；又刑法第32
    1條第 1項第2款所謂安全設備，係指依社會通常觀念足認為
    防盜之設備而言（最高法院79年臺上字第5253號、55年台上
    字第 547號判例要旨參照）。查被告持以行竊之工具為金屬
    製之鐵耙子，且足以破壞裝置於窗戶外牆上之金屬鐵窗等情
    ，業據被害人庚○○證述屬實，並有遭破壞之鐵窗照片 1張
    在卷可參，足見該支鐵耙子在客觀上對人之生命、身體、安
    全顯足以構成威脅，而庚○○住處之鐵窗依社會通常觀念亦
    足認為係防盜之安全設備，是被告此部分犯行自屬攜帶兇器
    ，毀越安全設備竊盜甚明。核被告如附表編號 1所示行為，
    係犯刑法第321條第1項第2款、第3款之攜帶兇器毀越安全設
    備竊盜罪，其如附表編號5所示之行為，係犯同條項第2款之
    踰越牆垣竊盜罪，其如附表編號 8所示之行為，係犯同條項
    第2款之毀越牆垣竊盜罪，其如附表編號2、3、4、6、7所示
    之行為，則均係犯刑法第320條第1項之普通竊盜罪。被告前
    後多次竊盜犯行，均時間緊接，且觸犯基本構成要件相同之
    罪名，顯係出於概括犯意反覆為之，為連續犯，應依刑法第
    56條論以如附表編號 1所示情節較重之攜帶兇器，毀越安全
    設備之竊盜既遂一罪，並依法加重其刑。又被告前因妨害自
    由案件，經本院判處有期徒刑 4月確定，於88年5月4日執行
    完畢，有臺灣高等法院被告全國前案紀錄表在卷可按，其 5
    年內再犯本件有期徒刑以上之罪，為累犯，應依刑法第47條
    規定加重其刑，並依法遞加重之。公訴人雖僅就如附表編號
    2、3所示之犯行提起公訴，然檢察官就犯罪事實一部起訴者
    ，其效力及於全部，本件被告如附表編號1、4、5、6、7、8
    所示之犯罪事實，與已起訴部分有連續犯之裁判上一罪關係
    ，已如前述，本院自應就屬於裁判上一罪之其餘竊盜犯行一
    併加以裁判。原審適用刑法第56條、第321條第 1項第2款、
    第 3款、第47條，審酌被告前有妨害自由、竊盜、毀損、傷
    害、恐嚇、賭博及違反漁業法等多項犯罪前科，此亦有前述
    卷存本院被告全國前案紀錄表 1份為憑，素行不良，而其於
    所犯竊盜案件遭查獲後，竟未知警惕收斂，仍繼續行竊他人
    財物以獲取私利滿足私慾，行竊次數高達 8次，嚴重危害他
    人財產安全，惡性重大，實有嚴懲之必要，且其於犯後對當
    場人贓俱獲而自知無力再行辯駁之犯行均選擇坦白承認，對
    於未遭當場查獲之部分，縱有被害人目擊指證，竟仍能設詞
    否認犯行，犯後態度明顯不佳等一切情狀，量處有期徒刑參
    年，經核認事用法俱無不合，量刑亦稱允當，被告上訴意旨
    猶執陳詞，否認附表編號1、4、5、7部分犯罪，核無理由，
    上訴應予駁回。又被告用以破壞鐵窗之鐵耙子雖為供被告犯
    罪所用之物，惟該支鐵耙子並非被告所有，已如前述，本院
    自無從加以沒收，附此敘明。
五、公訴人併辦意旨略以：被告甲○○於93年7月3日上午5 時50
    分許，在桃園縣大溪鎮瑞興里1鄰頂山腳5號前，以剪斷電源
    線相接啟動之方式，竊取陳東秋所有停放於該地之車號KS-6
    497 號自小貨車後，搭載不知情之友人林甄（另為不起訴處
    分）出遊，嗣於93年 7月11日上午11時為警於桃園縣龍潭鄉
    ○○路 315巷口查獲林甄正乘坐於右前方乘客座，因認被告
    甲○○此部分亦涉犯竊盜罪嫌。惟查，移送併案意旨認被告
    涉犯此部分竊盜罪嫌，係以證人林甄、被害人陳東秋於警、
    偵訊中之證述及贓物認領保管單一紙與失竊小貨車照片 6張
    為據。但被害人陳東秋則僅稱：其在家中聽到有車子發動聲
    音，出去看時車已被開走，並未看到任何人開走等語（見93
    偵字第 19008號卷第62頁、第63頁），是被害人陳東秋並未
    在現場目擊被竊過程，其尚無法具體指明實施竊行者為何人
    及其人數。而失竊小貨車照片 (附於93年偵字第 19008號卷
    第32頁），充其量僅表徵該車輛之外型，尚無法因此推認被
    告確有於93年 7月11日前往該處行竊。而況，被告於警訊至
    本院審理時皆辯稱其於案發時並未在現場，並於警訊中供稱
    其事後問林甄為何說車係其所竊取的，林甄說因不認識開車
    的男生，就先說是其偷的，待警察找其問話，其與警察說出
    該名男子之真實姓名就會沒事等語，即無證據證明該車為被
    告所竊取，此外，復查無其他積極證據足以認定被告有竊取
    前開車輛，自難僅以證人林甄之陳述，即遽以認定被告甲○○有此部分竊盜行為，此部分之犯行尚屬不能證明，惟併案
    意旨認與前開有罪部分係屬連續犯之裁判上一罪關係，爰不
    另為無罪之諭知。
據上論斷，應依刑事訴訟法第368條，判決如主文。
本案經檢察官王安明到庭執行職務。
中　　華　　民　　國　　94　　年　　6 　　月　　16　　日
                  刑事第十七庭審判長法  官  吳啟民
                                    法  官  施俊堯
                                    法  官  蘇隆惠
以上正本證明與原本無異。
不得上訴。
                                    書記官  周素秋
中　　華　　民　　國　　94　　年　　6 　　月　　16　　日
附表：
┌──┬────┬────┬─────────────┐
│編號│犯罪時間│犯罪地點│犯罪手法與竊得之財物      │
├──┼────┼────┼─────────────┤
│1   │民國（下│桃園縣龍│甲○○持庚○○之叔公所有而│
│    │同）92年│潭鄉高原│足供兇器使用之鐵耙子，毀壞│
│    │12月5 日│村橫岡下│庚○○住處之鐵窗安全設備後│
│    │上午9 時│50之1 號│（毀損部分未據告訴），踰越│
│    │10分許  │        │該安全設備侵入屋內竊取陳光│
│    │        │        │全所有之現金約新臺幣（下同│
│    │        │        │）一千餘元，得手後欲離開現│
│    │        │        │場之際，為庚○○發覺，陳光│
│    │        │        │全乃自後追趕而得知竊賊為古│
│    │        │        │勝祥，然因甲○○於當時否認│
│    │        │        │行竊，庚○○未敢加以逮捕送│
│    │        │        │警究辦，甲○○遂駕駛車號47│
│    │        │        │86-FR 號自用小客車逃離現場│
│    │        │        │。                        │
├──┼────┼────┼─────────────┤
│2   │93年2月2│桃園縣龍│甲○○駕駛車號4786-FR 號自│
│    │0日中午1│潭鄉高原│用小客車，徒手竊取戊○○所│
│    │2 時30分│村橫岡下│有價值約五千元之白鐵殺雞處│
│    │許（起訴│46之5 號│理台1 座，得手後並將其放置│
│    │書誤植為│前      │於所駕駛之上開車輛內。    │
│    │下午2時2│        │                          │
│    │0分）   │        │                          │
├──┼────┼────┼─────────────┤
│3   │93年2月2│桃園縣龍│甲○○駕駛車號4786-FR 號自│
│    │0 日中午│潭鄉高原│用小客車，徒手竊取癸○○所│
│    │12時30分│村橫岡下│有之白鐵水槽及古井白鐵蓋各│
│    │許（起訴│45號前  │1 個，價值共約七千元，得手│
│    │書誤植為│        │後並將之放置於所駕駛之前開│
│    │下午2時2│        │車輛內。                  │
│    │0分）   │        │                          │
├──┼────┼────┼─────────────┤
│4   │93年3月1│桃園縣龍│甲○○徒手竊取己○○所有之│
│    │日下午6 │潭鄉中正│千金頂1 個、電焊機1 部、廢│
│    │時10分許│路665 號│鐵1 堆，價值共約四千元，得│
│    │前之同日│無人居住│手後將上開物品置於其所有之│
│    │日間下午│之獨立車│車號4786 -FR號自用小客車上│
│    │某時    │庫內    │，嗣因丁○○發現上開可疑車│
│    │        │        │輛，甲○○見狀隨即棄車逃逸│
│    │        │        │。                        │
├──┼────┼────┼─────────────┤
│5   │93年3月1│桃園縣龍│甲○○踰越辛○○住宅之牆垣│
│    │日下午6 │潭鄉中正│進入該住宅之後院，徒手竊取│
│    │時10分許│路上華段│辛○○所有之鋁圈13個，價值│
│    │之同日日│33號後院│共約六千五百元，得手後將物│
│    │間下午某│        │品置於其所有之車號4786-FR │
│    │時      │        │號自用小客車上，嗣因丁○○│
│    │        │        │發現上開可疑車輛，甲○○見│
│    │        │        │狀隨即棄車逃逸。          │
├──┼────┼────┼─────────────┤
│6   │93年3月8│桃園縣大│甲○○徒手竊取壬○○所有之│
│    │日上午7 │溪鎮康莊│白鐵水槽2 個、窗管1 支、窗│
│    │時40分許│路3 段67│槽1 個、曬衣架2 支、樓梯扶│
│    │        │3 號    │手1 支、畚斗1 個等物品，得│
│    │        │        │手後將物品放置其所有之車號│
│    │        │        │4786-FR號自用小客車內。   │
├──┼────┼────┼─────────────┤
│7   │93年3月2│桃園縣龍│甲○○徒手竊取丙○○所有之│
│    │5日下午6│潭鄉三坑│鋁門2 片、白鐵1 支，價值共│
│    │時30分許│村三坑子│約八千元，得手後即為丙○○│
│    │        │136 號  │及何熙開當場發覺，甲○○乃│
│    │        │        │將物品棄於現場，隨即駕駛其│
│    │        │        │所有之車號4786-FR 號自用小│
│    │        │        │客車逃離現場。            │
├──┼────┼────┼─────────────┤
│8   │93年11月│桃園縣大│甲○○徒手毀壞乙○○所有無│
│    │22日凌晨│溪鎮員林│人居住之倉庫牆壁後（毀損部│
│    │3 時15分│路3 段52│分未據告訴），踰越該牆垣進│
│    │許      │3 號旁倉│入倉庫內竊取乙○○所有之電│
│    │        │庫      │動震動機及抽水機各1 部，價│
│    │        │        │值共約一萬元，得手後置於其│
│    │        │        │所有之車牌號碼V7-0756 號自│
│    │        │        │用小客車上，嗣於離去之際，│
│    │        │        │為巡邏之員警查獲。        │
└──┴────┴────┴─────────────┘
